



# VÕ KHÁNH TRÂN

**24/06/1993** 

♣ Nữ

**\** 0941 441 381

khanhtran2406@gmail.com

95/34 Mậu Thân, Ninh Kiều, Tp. Cần Thơ

# MỤC TIÊU

Áp dụng được những kinh nghiệm về kỹ năng bán hàng, sự hiểu biết về nghề trình dược, và vận dụng được khả năng giao tiếp tốt, sự nhiệt tình, chịu khó học hỏi của bản thân vào công việc để trở thành một trình dược viên giỏi, đem lại nhiều giá trị cho khách hàng. Từ đó làm tăng số lượng và mở rộng khách hàng cho Công ty.

# HỌC VẤN

CHUYÊN NGÀNH: DƯỢC

09/2012 - 07/2017

#### ĐẠI HỌC Y DƯỢC CẦN THƠ

Tốt nghiệp loại Khá. Điểm trung bình: 7.2

# KINH NGHIỆM

NHÂN VIÊN BÁN HÀNG

09/2012 - đến nay

#### NHÀ THUỐC HIỆP HÒA

Trực tiếp bán và tư vấn thuốc, thực phẩm chức năng cho người bênh

### NHÂN VIÊN PHÒNG TỔ CHỨC KIÊM QUẢN LÝ DƯỢC

09/2017 - 12/2018

### TRUNG TÂM Y TẾ QUẬN THỐT NỐT

- Quản lý, cấp phát thuốc lao, sản, tâm thần kinh
- Tổng hợp dự trù thuốc và vật tư hàng tháng tại Trung tâm và các Trạm Y tế trực thuộc

#### CÔNG TÁC VIÊN

09/2018 - đến nay

### **BÁO THẦY THUỐC VIỆT NAM ONLINE**

Viết các bài báo y khoa, chăm sóc sức khỏe đăng tải trên website của báo

### HOẠT ĐỘNG

#### DƯỚC SĨ TƯ VẪN

05/2018 - đến nay

### CHƯƠNG TRÌNH PHÁT THUỐC TỪ THIỆN - BVĐK THỐT NỐT

Phát thuốc, tư vấn miễn phí cho người có hoàn cảnh khó khăn

#### TÌNH NGUYỆN VIÊN

10/2016 - 11/2016

# MEDICAL EDUCATION EXCHANGE TEEM (MEET) COLLABORATE WITH CTUMP HOSPITAL

- Phiên dịch giữa các chuyên gia của đoàn MEET và bệnh nhân trong chẩn đoán, điều trị và hậu phẫu.
- Giao lưu, học hỏi kinh nghiệm cùng các tiến sĩ, bác sĩ của MEET

#### TÌNH NGUYÊN VIÊN

07/2016 - 08/2016

#### **COACH FOR COLLEGE 2016**

- Làm việc nhóm, tương tác với các sinh viên Mỹ trong dựng chương trình, thiết kế bài giảng
- Dạy các môn văn hóa thể thao, kĩ năng sống cho trẻ em địa phương

## NGƯỜI THAM CHIẾU

Chị Trương Thị Ngọc - Trưởng phòng Tổ chức Hành chính - Trung tâm Y tế quận Thốt Nốt - Tp. Cần Thơ Điện thoại: 0946 461 991

## CHỨNG CHỈ

Chứng chỉ B Tiếng Anh của Trường Đại học Cần Thơ 2017

Chứng nhận tham dự khóa tập huấn GIÁM SÁT TRỂ của QUỸ HỢP TÁC VÀ PHÁT TRIỂN (CDF)
2015